【裁判字號】    97,訴,1034
【裁判日期】    971104
【裁判案由】    違反毒品危害防制條例
【裁判全文】
臺灣新竹地方法院刑事判決              97年度訴字第1034號
公  訴  人  臺灣新竹地方法院檢察署檢察官
被      告  甲○○
                    3樓
上列被告因違反毒品危害防制條例案件，經檢察官提起公訴（97
年度毒偵字第1748號），本院依簡式審判程序判決如下：
    主  文
甲○○施用第一級毒品，累犯，處有期徒刑捌月；又施用第二級
毒品，累犯，處有期徒刑肆月；應執行有期徒刑拾壹月。
    事  實
一、甲○○前於民國88年間，因施用毒品案件，經本院以88年度
    毒聲字第 464號裁定觀察、勒戒後，認無繼續施用毒品傾向
    ，於88年 4月28日執行完畢釋放，並由臺灣新竹地方法院檢
    察署檢察官於同日以88年度偵字第1241號為不起訴處分確定
    。又因施用毒品案件，經本院以92年度毒聲字第 172號裁定
    觀察、勒戒後，認無繼續施用毒品傾向，於92年 4月25日執
    行完畢釋放，並由臺灣新竹地方法院檢察署檢察官於92年 5
    月 9日以91年度毒偵字第1489號為不起訴處分確定。甲○○
    又因施用第一、二級毒品案件，經本院以95年度訴字第 557
    號判決分別判處有期徒刑8月、4月，減為有期徒刑4月、2月
    ，應執行有期徒刑 6月確定；另因持有第二級毒品案件，經
    臺灣苗栗地方法院以95年度苗簡字第 810號刑事簡易判決判
    處有期徒刑 4月確定，嗣後並經本院以96年度聲減字第2884
    號裁定減為有期徒刑 2月確定，上開各罪並合併定應執行為
    有期徒刑8月確定，嗣於97年1月4日易科罰金執行完畢。
二、甲○○仍不知悔改，分別基於施用第一級毒品海洛因及第二
    級毒品安非他命之犯意，於97年 7月18日，在新竹市○區○
    ○里○○鄰○○街76巷18號 3樓住處，以將海洛因摻入香菸吸
    食之方式及以將安非他命毒品放在玻璃球吸食器內加熱生煙
    吸食之方式，分別非法施用第一級毒品海洛因及第二級毒品
    安非他命各1次，嗣於97年7月18日16時30分許，在上址為警
    查獲。
三、案經新竹市警察局第二分局報告臺灣新竹地方法院檢察署檢
    察官偵查起訴。
    理  由
一、本件被告甲○○所犯施用第一級、第二級毒品罪，並非死刑
    、無期徒刑、最輕本刑為 3年以上有期徒刑之罪，或高等法
    院管轄第一審之案件，被告於本院準備程序進行中，就被訴
    事實為有罪之陳述，經本院合議庭認合於刑事訴訟法第 273
    條之1第1項之規定，裁定進行簡式審判程序，合先敘明。
二、上揭犯罪事實，業經被告甲○○於本院準備程序及審理時均
    坦承不諱，又被告於97年 7月18日於新竹市警察局第二分局
    偵查隊採集尿液送驗，呈嗎啡陽性、可待因陽性、安非他命
    陽性及甲基安非他命陽性反應，有新竹市警察局毒品犯罪嫌
    疑人尿液採驗作業管制紀錄、97年8月1日台灣尖端先進生技
    醫藥股份有限公司濫用藥物檢驗報告各1份（偵卷第6頁、第
    7頁）在卷可參。足認被告之自白與事實相符，應堪採信。
三、被告前於88年間，因施用毒品案件，經本院以88年度毒聲字
    第 464號裁定觀察、勒戒後，認無繼續施用毒品傾向，於88
    年 4月28日執行完畢釋放，並由臺灣新竹地方法院檢察署檢
    察官於同日以88年度偵字第1241號為不起訴處分確定。又因
    施用毒品案件，經本院以92年度毒聲字第 172號裁定觀察、
    勒戒後，認無繼續施用毒品傾向，於92年 4月25日執行完畢
    釋放，並由臺灣新竹地方法院檢察署檢察官於92年5月9日以
    91年度毒偵字第1489號為不起訴處分確定。甲○○又因施用
    第一、二級毒品案件，經本院以95年度訴字第 557號判決分
    別判處有期徒刑8月、4月，減為有期徒刑4月、2月，應執行
    有期徒刑 6月確定；另因持有第二級毒品案件，經臺灣苗栗
    地方法院以95年度苗簡字第 810號刑事簡易判決判處有期徒
    刑 4月確定，嗣後並經本院以96年度聲減字第2884號裁定減
    為有期徒刑2月確定，上開各罪並合併定應執行為有期徒刑8
    月確定，嗣於97年1月4日易科罰金執行完畢等情，有臺灣新
    竹地方法院檢察署刑案資料查註紀錄表、臺灣高等法院被告
    前案紀錄表、在監在押全國紀錄表在卷可按，是被告所犯毒
    品危害防制條例第10條第1項、第2項之施用第一級毒品及第
    二級毒品罪，均洵堪認定，本件事證明確，應依法論科。
四、核被告所為，係犯毒品危害防制條例第10條第1項、第2項之
    施用第一級毒品、第二級毒品罪，而其持有第一級毒品海洛
    因及第二級毒品安非他命之低度行為，分為施用第一級毒品
    海洛因及第二級毒品安非他命之高度行為所吸收，均不另論
    罪。而被告所犯之施用第一級毒品罪及第二級毒品罪，犯意
    各別、行為互殊，且犯罪構成要件不同，應予分論併罰。又
    被告有詳如事實欄一所示之前科紀錄等情，有臺灣新竹地方
    法院檢察署刑案資料查註紀錄表、臺灣高等法院被告前案紀
    錄表在卷可參，被告於前受有期徒刑執行完畢 5年內，再故
    意犯本件有期徒刑以上之罪，為累犯，應依刑法第47條第 1
    項之規定加重其刑。爰審酌被告無視法令之禁止，前已因施
    用毒品案件，經法院裁定觀察勒戒後，竟仍再度施用足以導
    致精神障礙及生命危險之成癮性毒品，顯無悔改之意，兼以
    施用毒品所生危害以自戕健康為主，及犯後坦承犯行等一切
    情狀，量處如主文所示之刑，並定應執行刑。
五、據上論斷，應依刑事訴訟法第273條之1第1 項、第299條第1
    項前段，毒品危害防制條例第10條第1項、第2項，刑法第11
    條前段、第47條第1項、第51條第5款，判決如主文。
本案經檢察官張嘉宏到庭執行職務。
中    華    民    國    97    年    11    月    4     日
                  刑事第一庭    法  官  楊數盈
以上正本證明與原本無異。
如不服本判決應於收受本判決後10日內向本院提出上訴書狀，上
訴書狀應敘述具體理由。上訴書狀未敘述上訴理由者，應於上訴
期間屆滿後20日內補提理由書狀於本院 (均須按他造當事人之人
數附繕本 )「切勿逕送上級法院」。
                                書記官  謝國聖
中    華    民    國    97    年    11    月    4     日
附錄本案論罪科刑法條：
毒品危害防制條例第10條
施用第一級毒品者，處6月以上5年以下有期徒刑。
施用第二級毒品者，處3年以下有期徒刑。


司法院資訊處製作；財團法人民間司法改革基金會備份。
